# 求助～!陈版主！融资租赁承租人风险转移

提问人：j_cheung_1222 时间：2016-12-06 22:38:01
a公司没有融资租赁资质但是有钱，b公司有融资租赁资质但是没钱，c公司想通过融资租赁售后回租方式购买车辆。 abc三方协议，a公司给钱b公司，由b公司对c公司进行车辆的融资租赁售后回租（合同有留购条款，符合融资租赁的其中一个条件），但是售后回租的风险均由a公司承担，车辆的所有权归a所有。 1 ）融资租赁出租方风险均不由出租方承担，可否判定此合同成立？搜索了相关定义，没有说融资租赁的风险一定要出租人承担的这样的说法。 合同法对融资租赁的定义：《合同法》第二百三十七条规定，融资租赁合同是出租人根据承租人对出卖人、租赁物的选择，向出卖人购买租赁物，提供给承租人使用，承租人支付租金的合同。融资租赁通常的做法是出租人出资购买承租人选定的技术设备或其他物资，作为租赁物出租给承租人，承租人按合同约定取得租赁物的长期使用权，在承租期间，按合同约定的期限支付租金，租赁期满按合同约定的方式处置租赁物。 企业会计准则对融资租赁的定义：融资租赁是指实质上转移了与资产所有权有关的全部风险和报酬的租赁。所有权最终可能转移，也可能不转移。 2 ）如果合同成立，出租方b收到的租金全额给予资金方a，a各期支付定额的手续费，根据融资租赁的是按照实际利率法计算相关的数据的，对应a公司可否对b公司确认长期应收款，b公司可否对a公司确认长期应付款和未确认融资费用同时对c公司确认长期应收款和未确认融资收益，各期未确认融资费用和未确认融资收益相抵确认。ab两家公司也是集团内企业这样做合并抵消也比较容易。

回答人：chenyiwei
该事项相关的法律问题，请咨询法律界专业人士，此处不讨论法律问题，仅讨论会计专业问题。 从你说的交易实质来看，如果融资租赁公司B完全不承担整个过程中的任何风险和收益（包括信用风险、租赁物毁损和公允价值变动风险等），只是收取固定的手续费性质的收益，则该交易的实质可以看作A通过B向C发放的委托贷款，A可确认为一项“其他非流动资产”，并按实际利率法确认利息收入。B公司对该业务进行表外核算。C公司按资产抵押借款进行会计处理。